# 建设自用办公楼

提问人：大葱拌牛肉 时间：2016-05-22 11:57:06
企业买的土地用于建设厂房，在建设期间需要将无形资产-土地转入在建工程吗？

回答人：chenyiwei
不需要。见《〈企业会计准则第 6 号——无形资产〉应用指南》： 六、土地使用权的处理 企业取得的土地使用权通常应确认为无形资产，但改变土地使用权用途，用于赚取租金或资本增值的，应当将其转为投资性房地产。 自行开发建造厂房等建筑物，相关的土地使用权与建筑物应当分别进行处理。外购土地及建筑物支付的价款应当在建筑物与土地使用权之间进行分配；难以合理分配的，应当全部作为固定资产。 企业（房地产开发）取得土地用于建造对外出售的房屋建筑物，相关的土地使用权账面价值应当计入所建造的房屋建筑物成本。
但是，如楼上网友所述，建设期间所占用土地使用权的摊销额是可以计入在建工程成本的。